臺灣嘉義地方法院刑事判決　　　　　　　　 94年度易字第5號
公　訴　人　臺灣嘉義地方法院檢察署檢察官
被　　　告　丁○○
上列被告因竊盜案件，經檢察官提起公訴（93年度偵字第6114號
）及移送併案審理（94年度偵字第 569號），本院合議庭裁定由
受命法官以簡式程序進行審理，判決如下：
    主  文
丁○○連續攜帶兇器竊盜，處有期徒刑捌月。扣案之本院九十三
年度保管檢字第八七四號編號四、編號五螺絲起子貳把及本院九
十四年度保管檢字第六十七號螺絲起子壹把均沒收。
    事  實
一、丁○○基於意圖為自己不法所有之概括犯意，先後於：
  （一）民國93年10月 4日上午11時許，在臺中縣大雅鄉○道路
        旁，見停放該處某車牌號碼不詳之機車腳踏板上放置背
        包無人看管，遂徒手竊取放置於背包內之行動電話 2支
        得手；復於步行約10分鐘後，再以相同手法，徒手竊取
        另一車牌號碼不詳之機車上背包內所放置之行動電話 3
        支得手。
  （二）93年10月8日上午8時30分許，在臺中縣龍井鄉○○路22
        巷2弄1號前，持客觀上具有危險性可作為兇器使用之螺
        絲起子 1支（即本院94年度保管檢字第67號扣案之螺絲
        起子），撬開停放在該處甲○○所有車牌號碼 2291-JD
        號自小客車之駕駛座車門，進入該車內竊取汽車音響、
        低音喇叭、倒車雷達主機、空氣濾清器各 1臺、高音喇
        叭2個及高速公路回數票7張得手，並將竊得之物安裝在
        其所有之車牌號碼8228-GK號自用小客車上使用。
  （三）93年10月15日凌晨3時許，駕駛其所有之車牌號碼8228-
        GK號自用小客車，至嘉義縣中埔鄉○○村○○路○段700
        號旁之停車場內，持客觀上具有危險性可作為兇器使用
        之螺絲起子二支（即本院94年度保管檢字第 874號扣案
        編號4、5號螺絲起子），撬開停放該處乙○○○所有車
        牌號碼 2W-7205號自用小客車之駕駛座車門，進入該車
        內竊取雨刷 2支得手；再以上開螺絲起子撬開丙○○所
        有車牌號碼 2W-6637號自用小客車之駕駛座車門，進入
        該車竊取高音喇叭2個、雨刷2支、後視鏡1個及香精盒1
        個得手；其後又以上開螺絲起子撬開戊○○所有車牌號
        碼RS -9865號自用小客車之駕駛座車門，進入該車竊取
        現金新臺幣218元、高速公路回數票13張及金融卡1張得
        手。適員警巡邏途經該處而查獲上情，並當場自丁○○
        身上及車牌號碼 8228-GK號自用小客車中，扣得上開丁○○所有、用以行竊之螺絲起子3支、隨車工具1批（含
        螺絲起子1把、六角扳手4支、榔頭1支、鑰匙7支）及上
        開竊得之行動電話5支。
二、案經嘉義縣警察局中埔分局報請臺灣嘉義地方法院檢察署檢
    察官偵查起訴及移送併辦。
    理  由
一、訊據被告丁○○對於右揭犯罪事實均坦承不諱（見本院卷第
    19頁、第26頁），核與被害人乙○○○、丙○○、戊○○及
    甲○○警詢時之指訴情節相符，並有被害報告單 3份、贓物
    認領保管單4份、贓物及現場照片24幀、監視器翻拍照片2幀
    、刑案現場測繪圖 1份附卷可稽，復有被告用以行竊之螺絲
    起子3把及上開被告竊得之行動電話5支扣案可資佐證，均足
    資擔保被告於本院審理時所為之上開任意性自白具有相當程
    度之真實性，而得使本院確信被告前述自白之犯罪事實確屬
    真實，自應堪採信。此外，扣案之螺絲起子 3把（即本院93
    年度保管檢第 874號編號4、編號5之螺絲起子本院94年度保
    管檢字第67號扣案之螺絲起子）係被告攜往如犯罪事實欄一
    之（二）、（三）所示時地行竊之物，此據被告供承在卷，
    而該螺絲起子 3把經本院當庭勘驗之結果，本院93年度保管
    檢第874號編號4之螺絲起子總長約20公分，黑色塑膠握把，
    前端扁平金屬桿；編號 5之螺絲起子，長約14公分，後端約
    四公分左右為黑色塑膠握把，其他為金屬製品；本院94保管
    檢第67號螺絲起子長約25公分，前端金屬部分15公分，後端
    是塑膠握把約10公分等情，有本院94年 3月14日審理筆錄乙
    份（見本院卷第29頁、第30頁）在卷可佐，因該 3把螺絲起
    子前端金屬部分質地堅硬，形狀尖銳，持以傷人，足以成傷
    ，自屬兇器無疑。綜上所述，本件事證明確，其犯行洵堪認
    定，應依法論科。
二、核被告如犯罪事實欄一之（一）所為，係犯刑法320條第1項
    之竊盜罪；如犯罪事實欄一之（二）、（三）所為係犯刑法
    第321條第1項第 3款之攜帶兇器竊盜之加重竊盜罪。被告先
    後2次竊盜犯行與4次加重竊盜犯行，時間緊接，方法雷同，
    所犯係基本構成要件同為竊盜之罪名，顯係基於概括犯意為
    之，應依刑法第56條連續犯規定論以攜帶兇器竊盜之加重竊
    盜一罪，並加重其刑。又公訴人起訴之範圍雖未及於犯罪事
    實欄一之（二）所示之犯行，然檢察官就犯罪事實一部起訴
    ，其效力及於全部，本件被告前開未據起訴之犯罪事實，既
    與起訴且經論罪之犯罪事實欄一之（一）、（三）所示竊盜
    犯行具有連續犯之裁判上一罪關係，已如前述，本院自得併
    予審理，附此敘明。爰審酌被告係國中畢業之智識程度、前
    有搶奪前科之素行、攜帶兇器行竊之犯罪手段，及所竊得之
    財物價值，犯罪後尚知坦承犯行，且就被害人丙○○、戊○○及乙○○○之車損部分達成民事和解，並已賠償損害等一
    切情狀，量處如主文所示之刑，以資懲儆。另扣案之螺絲起
    子 3把均屬被告所有，且係攜往犯罪事實欄一之（二）、（
    三）所示時地行竊，且用以撬開被害人車門之物，此業據被
    告供承在卷（見本院卷第29頁、第30頁），均依刑法第38條
    第1項第 2款規定宣告沒收。至扣案被告所有之隨車工具1批
    （含螺絲起子1把、六角扳手4支、榔頭1支、鑰匙7支），並
    無積極證據證明係供犯罪所用或供犯罪預備之物，而扣案上
    開被告竊得之行動電話 5支，則非被告所有，爰不另為沒收
    之諭知，併此敘明。
據上論斷，應依刑事訴訟法第273條之 1第1項、第299條第1項前
段，刑法第56條、第321條第1項第3款、第38條第 1項第2款，判
決如主文。
本案經檢察官陳鈴香到庭執行職務
中　　華　　民　　國　　94　　年　　3　　月　　28　　 日
                  刑事第四庭    法　官 曾  宏  揚
上列正本證明與原本無異。
如不服本判決，應於判決送達後10日內向本院提出上訴狀（應附
繕本）。告訴人或被害人如對於本判決不服者，應具備理由請求
檢察官上訴，其上訴期間之計算係以檢察官收受判決正本之日期
為準。
中　　華　　民　　國　　94　　年　　3　　月　　28　　 日
                                書記官 陳  慶  昀
附錄論罪科刑法條：
刑法第321條中華民國刑法第321條
犯竊盜罪而有左列情形之一者，處六月以上、五年以下有期徒刑
：
一  於夜間侵入住宅或有人居住之建築物、船艦或隱匿其內而犯
    之者。
二  毀越門扇、牆垣或其他安全設備而犯之者。
三  攜帶兇器而犯之者。
四  結夥三人以上而犯之者。
五  乘火災、水災或其他災害之際而犯之者。
六  在車站或埠頭而犯之者。
前項之未遂犯罰之。
